臺灣高等法院臺中分院刑事判決　　　　　民國九十三年度軍上字第一○號
　　上　訴　人
　　即　被　告　甲○○
右上訴人因違反職役職責案件，不服國防部高等軍事法院高雄分院中華民國九十三年
三月十二日第二審判決（民國九十三年度高判字第三十四號，起訴案號：國防部中部
地方軍事法院檢察署民國九十二年度偵字第三七八號），提起上訴，本院判決如左：
    主      文
上訴駁回。
    事      實
甲○○原係前開單位上兵（民國九十年十二月十八日入伍，九十三年一月二十四日退
伍，義務役），服役期間曾於九十一年間因違反職役案，經國防部北部地方軍事法院
桃園分院判處有期徒刑四月，如易科罰金以一百元折算一日，緩刑二年，並於九十一
年六月七日確定。詎其仍不知悔改，於九十二年九月一日六時起，自台灣駐地休假離
營，本應於九十二年九月三日二十一時返營銷假，屆時竟以不適應部隊工作繁重、壓
力大為由，逾假未歸而離去職役在外，案經該管函送國防部中部地方軍事法院檢察署
偵辦，嗣由該署於九十二年九月二十三日上午九時許傳喚到案後，經軍事檢察官偵結
起訴。
    理      由
壹、國防部高等軍事法院高雄分院判決，係以：
一、按刑事訴訟法為採行政改良式當事人進行主義，輔以緩起訴、簡易判決、簡式審
    判程序等配套程序，全面修正該法通常程序之證據能力、調查證據及審判程序等
    相關規定，並於九十二年九月一日起實施新制，惟就此修正後之審判程序，尚與
    軍事審判法第一百五十一條第一項規定：「行合議審判之案件，為準備審判起見
    ，得就軍事審判官一員為受命審判官，於審判期日前訊問被告及蒐集或調查證據
    。」第一百五十八條規定：「軍事檢察官陳述起訴要旨後，審判長應就被訴事實
    訊問被告。」第一百五十九條規定：「訊問被告後，審判長應調查證據。」第一
    百十八條第一項規定：「卷宗內之筆錄及其他文書可為證據者，應向被告宣讀或
    告以要旨，被告請求閱覽者，不得拒絕」等，以職權進行主義為主之審判期日前
    之程序、審判期日進行之次序及調查文書證據提示之對象等均有所不同，鑒於上
    開二法在訴訟程序運用上顯有扞挌，故軍事審判法第一百七十九條雖有規定：「
    刑事訴訟法關於審判之規定，與本章不相牴觸者，準用之。」惟刑事訴訟法新修
    正之審判規定，已非中央法規標準法第十七條單純將之視為法規之修正加以準用
    不生窒礙之情形，是在軍事審判法尚未配合修正前，本案自無準用刑事訴訟法相
    關規定，於審判期日前行準備程序及對案內證人實施交互詰問，合先敘明。
二、訊據被告甲○○對於前揭時、地逾假潛逃離去職役在外逾六日之犯行，已坦白承
    認，並經證人即該管連長朱祥中上尉、輔導長沈宗輝中尉，到庭結證屬實，是其
    犯罪事證明確，足以認定。
三、上訴意旨略以：上訴人係因部隊工作壓力大無法負荷，始於無意間犯違反職役罪
    ，惟現已退伍，並知悔改，請求從輕量處六月以下有期徒刑，並諭知易科罰金云
    云。
四、按事實審軍事法院就量刑之輕重，本有衡酌之權，苟未逾越法律規定之範疇，即
    非當事人所能強求。查上訴人於本院審理中坦承犯行，與原審調查事實一致，上
    訴意旨所執被告犯罪動機係因部隊工作壓力大所致乙節，既經原審依前述證據資
    料，認定屬實，並審酌刑法第五十七條各款情狀，為適法之量刑，即未違法，原
    審尚無不當，上訴人執以請求改判處較輕之刑，委無可採，原判以上訴人無故離
    去職役已逾六日，所犯事證明確，論處陸海空軍刑法第四十條第一項之「無故離
    去職役逾六日」罪責，並審酌上訴人有如事實欄所載之違反職役乙次前科紀錄（
    有國防部新店監獄九十二年十月七日（92）量霆字第三七九六號前科紀錄簡覆表
    乙紙暨國防部北部地方軍事法院桃園分院九十一年桃判字第一○三號判決影本乙
    份，附卷可稽），緩刑期間再犯本罪，惟到案後尚能坦述犯行，已知悔悟等一切
    情狀，判處有期徒刑八月，以資懲戒，認事、用法均無違誤，量刑亦屬平允，上
    訴意旨核無理由，應予駁回云云，為認事用法之依據。
貳、被告上訴意旨略以：被告曾於九十一年十月三十一日因抽慉入院治療七日，有國
    軍台中總醫院附設民眾診療服務處診斷證明書影本可按。且被告亦有心情低落、
    失眠、注意力易分散、食慾差、短期憂鬱反應，經至同診療服務處門診追蹤治療
    一次，復有診斷證明書原本一紙附卷為憑。然原審對被告有上列症狀，而無法適
    應工作，故有逾假未歸之情形，未予審酌，亦未記載不採納之理由於判決，顯有
    判決違背法令之情形，為此提起上訴等情。
、第查，軍事審判法第一百九十七條所列十五款判決違背法令之款項，並無被告所
    指，對被告身體疾病未予審酌之情形。且該法第一百七十六條第三款所指科刑時
    就刑法第五十七條或第五十八條規定事項，所審酌之情形，應於判決理由內記載
    ，亦未列有對被告疾病，應予審酌之條款，故原審判決對被告之診斷證明書，未
    予審酌，殊難指為違背法令之判決。茲軍事審判法第一百八十一條第五款規定，
    當事人不服高等軍事法院宣告有期徒刑之上訴判決者，得以判決違背法令為理由
    ，向高等法院提起上訴。該高等軍事法院之判決，既無違背法令為之，被告上訴
    核無理由，應予駁回，並不經言詞辯論為之。
據上論斷，應依刑事訴訟法第三百六十八條、第三百九十六條第一項、第三百八十九
條第一項前段、軍事審判法第二百零六條第一項但書，判決如主文。
中      華      民      國      九十三     年     四      月   二十九   日
                                臺灣高等法院臺中分院刑事第一庭
                                      審判長法  官  陳  紀  綱
                                            法  官  陳  登  源
                                            法  官  黃  日  隆
右正本證明與原本無異。
不得上訴。
                                            書記官  陳  三  軫
中      華      民      國      九十三     年     五      月     四     日
                                                                        Ｒ
